臺灣高雄地方法院刑事判決　　　　　　 94年度訴緝字第120號
公　訴　人　臺灣高雄地方法院檢察署檢察官
被　　　告　甲○○
　　　　　　　　　　弄12號（另案在臺灣高雄監獄執行中）
上列被告因違反毒品危害防制條例案件，經檢察官提起公訴（93
年度毒偵字第4612號、第5742號）及移送併案審理（93年度毒偵
字第7039號、94年度毒偵字第6001號），嗣因被告就被訴事實為
有罪之陳述，經本院合議庭裁定由受命法官獨任適用簡式審判程
序審理，本院判決如下：
    主  文
甲○○連續施用第一級毒品，處有期徒刑拾月，扣案之海洛因壹
包（淨重零點壹陸公克，空包裝重零點貳肆公克）、注射針筒壹
支、夾鏈袋壹個、吸管壹支均沒收銷燬之。
    事  實
一、甲○○前於民國91年間，因施用毒品案件，經本院以91年度
    毒聲字第1608號裁定令入戒治處所施以強制戒治，嗣再以91
    年度毒聲字第5123號裁定停止戒治，所餘戒治期間，付保護
    管束，甫於91年9 月12日出監，至92年3 月28日交付保護管
    束期滿未經撤銷，視為強制戒治期滿，並由臺灣高雄地方法
    院檢察署檢察官於92年4 月18日以92年度戒毒偵字第359 號
    不起訴處分確定。詎甲○○於前受強制戒治執行完畢釋放後
    5 年以內，猶不知悔改，明知海洛因業經公告為毒品危害防
    制條例第2 條第2 項所列管之第一級毒品，不得非法持有、
    施用，竟仍基於施用第一級毒品海洛因之概括犯意，自92年
    05 月 間某日起至94年7 月間某日止，1 星期2 次，連續在
    高雄縣、市戶外公共廁所內等不特定地點，以將海洛因摻入
    香煙，以火點燃吸食煙霧或針筒注射之方式，施用第一級毒
    品海洛因多次。嗣分別於93年7 月13日下午5 時20分，在高
    雄縣鳥松鄉○○路與球場路口；93年9 月23日下午2 時30分
    ，在高雄市新興區○○○路75號瑞谷飯店206 室；93年11月
    16日晚間7 時15分許，在高雄縣鳳山市○○○路646 號前為
    警查獲，經警採尿送驗，及於93年8 月15日上午10時45分許
    ，為警通知至高雄縣鳳山市○○路○ 段188 號高雄縣政府警
    察局鳳山分局接受採尿，送驗結果均呈嗎啡陽性反應，始悉
    上情，並分別扣得施用毒品器具注射針筒1 支、夾鏈袋1 個
    、海洛因1 小包、吸管1 支。
二、案經高雄市政府警察局苓雅分局、新興分局、高雄縣政府警
    察局鳳山分局、仁武分局報請臺灣高雄地方法院檢察署檢察
    官偵查起訴及移送併案審理。
    理  由
一、上揭犯罪事實，業據被告甲○○於警訊時及偵審中供承不諱
    ，復有扣案之海洛因1 包、注射針筒1 支、夾鏈袋1 個、吸
    管1 支在卷足憑，並有照片6 張附卷可資佐證，且其先後經
    警採集尿液送驗結果，均呈嗎啡陽性反應，分別有高雄市立
    凱旋醫院93年7 月29日高市凱醫檢字第02036 號煙毒尿液檢
    驗成績書、93年10月12日檢體標號A870濫用藥物尿液檢驗報
    告、高雄縣政府衛生局93年11月29日93煙檢字第2822號煙毒
    尿液檢驗成績書、高雄醫學大學附設中和紀念醫院94年1 月
    25日報告編號0000-000濫用藥物尿液檢驗報告、臺灣檢驗科
    技股份有限公司93年9 月3 日報告編號：KＺ000000000000
    濫用藥物尿液檢驗報告各1 紙在卷可稽。再者，為警於93年
    11月16日查獲之白粉1 包，經送請法務部調查局檢驗結果，
    確呈海洛因陽性反應（淨重0.16公克，空包裝重0.24公克）
    ，有法務部調查局93年12月9 日調科壹字第220018769 號鑑
    定通知書1 紙在卷可憑，又於93年9 月23日查獲之注射針筒
    1 支、夾鏈袋1 個、93年11月16日查獲之吸管1 支，均送高
    雄醫學大學附設中和紀念醫院檢驗結果，確均呈海洛因陽性
    反應，此分別有高雄醫學大學附設中和紀念醫院94年1 月18
    日報告編號0000-000、0000-000、94年3 月1 日報告編號00
    00-000檢驗報告各1 紙附卷足參，縱上事證，核均與被告自
    白相符，被告之自白足為論罪之依據，其犯行洵堪認定。
二、查被告前於91年間，因施用毒品案件，經本院以91年度毒聲
    字第1608號裁定令入戒治處所施以強制戒治，嗣再以91年度
    毒聲字第5123號裁定停止戒治，所餘戒治期間，付保護管束
    ，至交付保護管束期滿未經撤銷，視為強制戒治期滿，並由
    臺灣高雄地方法院檢察署檢察官於92年4 月18日以92年度戒
    毒偵字第359 號不起訴處分確定，此有臺灣高等法院被告全
    國前案紀錄表1 份在卷可查，其於前案強制戒治執行完畢釋
    放後5 年內，再犯本案毒品危害防制條例第10條第1 項之罪
    ，犯罪事證明確，其所為顯與該條例第23條第2 項之規定相
    符，應予依法論科。
三、按海洛因屬毒品危害防制條例第2 條第2 項第1 款所定之第
    一級毒品，不得非法持有、施用，是核被告所為，係犯毒品
    危害防制條例第10條第1 項之施用第一級毒品罪。被告持有
    第一級毒品海洛因進而施用，其持有海洛因之低度行為，應
    為施用之高度行為所吸收，不另論罪。又被告先後多次施用
    第一級毒品海洛因之行為，時間緊接，所犯係構成要件相同
    之罪，顯係基於概括犯意反覆為之，為連續犯，應依法論以
    一罪，並加重其刑。又檢察官雖僅就被告於93年7 月13日上
    午5 時20分回溯24小時內某時起，至同年9 月24日下午2 時
    30分許回溯24小時內某時止施用毒品犯行部分起訴，就其餘
    部分未據起訴（即93年度毒偵字第7039號、第6001號），惟
    該未據起訴部分與前揭起訴部分有裁判上一罪之連續關係，
    並經檢察官移送併辦，本院自得一併審理，附此敘明。爰審
    酌被告施用毒品足以戕害身心健康，滋生其他犯罪，惡化社
    會治安，經觀察、勒戒、強制戒治後，仍再度多次施用毒品
    ，顯見其戒毒之意志不堅，自制力不佳，應有入監矯治之必
    要，惟念及被告施用毒品，戕害己身，本質上屬於病患性行
    為，且其犯後均已坦承犯行，並獲公訴人求處有期徒刑10月
    ，應屬允當等一切情狀，量處如主文所示之刑，以示懲儆。
四、扣案之海洛因1 包（淨重0.16公克，空包裝重0.24公克），
    係查獲之第一級毒品，已如前述，又上開包裝袋因包覆海洛
    因，衡情顯難與毒品完全析離，均應依毒品危害防制條例第
    18 條 第1 項前段規定，併予宣告沒收銷燬之；至因鑑驗耗
    盡之海洛因既已滅失，自無庸再為沒收銷燬之諭知。又查獲
    之注射針筒1 支、夾鏈袋1 個、吸管1 支，經本院送驗結果
    ，含有第一級毒品海洛因，業如前述，且客觀上難以析離，
    均應依毒品危害防制條例第18條第1 項前段規定，予以宣告
    沒收銷燬之。
據上論斷，應依刑事訴訟法第273 條之1 第1 項、第284 條之1
、第299 條第1 項前段，毒品危害防制條例第10條第1 項、第18
條第1 項前段、第23條第2 項，刑法第11條、第56條，判決如主
文。
本案經檢察官乙○○到庭執行職務。
中　　華　　民　　國　　94　　年　　10　　月　　21　　日
                  刑事第九庭    法　官  謝梨敏
以上正本，係照原本作成，證明與原本無異。
如不服本判決，應於送達後10日內，向本院提出上訴狀。
中　　華　　民　　國　　94　　年　　10　　月　　21　　日
                                書記官  林志衡
附錄本判決論罪之法條：
毒品危害防制條例第10條
施用第1級毒品者，處6月以上5年以下有期徒刑。
施用第2級毒品者，處3年以下有期徒刑。
